臺灣高雄地方法院刑事判決　　　　　　　　　　　　　九十年度訴字第二八二八號
　　公　訴　人　臺灣高雄地方法院檢察署檢察官
　　被　　　告　乙○○
　　指定辯護人 本院
右被告因懲治盜匪條例案件，經檢察官提起公訴（九十年度偵字第一九八七六號），
本院判決如左：
    主  文
乙○○連續意圖為自己不法之所有，攜帶兇器，以強暴、脅迫至使不能抗拒，而使他
人交付其物，處有期徒刑柒年陸月，褫奪公權伍年。
扣案之瑞士刀壹支沒收。
    事  實
一、乙○○曾於民國八十九年間因重利罪，經本院判處有期徒刑八月，緩刑三年確定
    現仍在緩刑中，詎仍不知悔改警惕，僅因欠缺生活之資，竟基於意圖為自己不法
    所有之概括犯意，連續於：
  (一)九十年十月二十一日凌晨零時三分許，駕駛友人江志坤所有車牌號碼ＨＩ─一四
    一二號（當時未懸掛車牌）之自用小客車，行經高雄市鼓山區○○○路六三六號
  民強郵局前，見丙○○在該處提款機提款，即手持其所有對人之生命、身體及安
    全構成威脅，客觀上可供兇器使用之瑞士刀一支，從背後將前開瑞士刀架在丙○○頸部上，以此強暴之方式致使丙○○不能抗拒，脅迫丙○○交付從提款機所提
    領之現金新台幣（下同）三萬四千元，經丙○○央求該筆款項另有急用，遂將現
    金一萬元交付予乙○○，乙○○得手後旋即駕駛上開自用小客車沿九如四路往左
    營方向逃逸。
  (二)九十年十月二十八日下午四時五十九分許，駕駛上開自用小客車，行經高雄市鼓
    山區○○○路與新疆路口之內惟郵局前，見甲○○在該處提款機提款，即手持前
    開客觀上可供兇器使用之瑞士刀一支，從背後將前開瑞士刀架在甲○○頸部上，
    以此強暴之方式致使甲○○不能抗拒，脅迫甲○○交付從提款機所提領之現金二
    千元，乙○○得手後旋即駕駛上開自用小客車沿鼓山三路往西子灣方向逃逸。
  (三)九十年十月二十八日晚間十一時二十五分許，又駕駛上開自用小客車，在高雄市
    鼓山區○○○路六三六號民強郵局前，預備見人提款即強盜財物時，嗣為警當場
    查獲，並從上開自用小客車內扣得其所有供強盜犯罪所用之瑞士刀一支。
二、案經高雄市政府警察局鼓山分局移送臺灣高雄地方法院檢察署檢察官偵查起訴。
    理  由
一、右揭事實，迭據被告乙○○於警訊、偵查中及本院審理時坦承不諱，核與被害人
    丙○○、甲○○分別於警訊、偵查中及本院審理時指述之情節相符，復有搜索扣
    押證明筆錄、車籍作業系統查詢認可資料各一紙及照片四張附卷可稽，並有扣案
    之瑞士刀一支可資佐證，被告自白核與事實相符，本件事證明確，被告犯行洵堪
    認定。
二、按被告乙○○所持用以強盜之瑞士刀一支，外型尖銳，客觀上足以對人之生命、
    身體及安全構成威脅，自應屬兇器。是核被告乙○○於事實欄(一)(二)部分所為，係
    犯修正後刑法第三百三十條第一項之攜帶兇器強盜罪；於事實欄(三)部分所為，雖
    尚未達著手階段，惟已屬預備犯罪，應係犯修正後刑法第三百二十八條第五項之
    預備強盜罪。被告先後三次強盜犯行，時間緊接，方法相同，觸犯構成要件相同
    之罪名，僅既遂、預備之狀態有別，顯係基於概括之犯意為之，為連續犯，應依
    刑法第五十六條之規定，論以較重之攜帶兇器強盜罪，並加重其刑。又公訴人雖
    未引用預備強盜罪之條文，惟於犯罪事實欄已明確載明該預備強盜之事實，預備
    強盜部分業經起訴，本院自應予以審理，附此敘明。次按懲治盜匪條例業已於九
    十一年一月三十日公布廢止，並於同日修正公布刑法第三百三十條第一項，且均
    於同年二月一日生效，而被告行為時適用之懲治盜匪條例第五條第一項第一款之
    盜匪罪既經公布廢止，則被告行為後之法律既有變更，依刑法第二條第一項從新
    從輕規定，自應就上述修正後之刑法與懲治盜匪條例比較，經新舊法比較結果後
    ，認修正後之刑法第三百三十條第一項較諸懲治盜匪條例對被告為有利，應適用
    上述修正後之刑法第三百三十條第一項規定處斷（最高法院刑事庭庭長會議九十
    一年二月份關於懲治盜匪條例廢止後法律適用之決議見解及最高法院九十一年台
    上字第八三五號判決意旨參照）。公訴人認被告係犯懲治盜匪條例第五條第一項
    第一款之盜匪罪，尚有未洽，惟其起訴之基本社會事實相同，爰依法變更起訴法
    條，併此敘明。爰審酌被告正值青壯，不圖上進，不思循合法正當途徑以獲致財
    富，率爾暴力強盜他人財物，危害社會治安甚鉅，惟念其犯後坦承犯行，尚知悔
    悟，態度良好，及被害人所受之損害等一切情狀，酌情量處如主文所示之刑，以
    資懲儆。依被告犯罪之性質，本院認褫奪公權之必要，爰併予宣告褫奪公權五年
    。扣案之瑞士刀一支，係供被告犯罪所用之物，且為被告所有，業經被告供明在
    卷可按，爰依刑法第三十八條第一項第二款規定宣告沒收。
據上論斷，應依刑事訴訟法第二百九十九條第一項前段、第三百條，刑法第二條第一
項前段、第五十六條、修正後刑法第三百三十條第一項、第三十七條第二項、第三十
八條第一項第二款，判決如主文。
中      華      民      國    九十一    年      四      月     十六     日
                                    臺灣高雄地方法院刑事第一庭
                                        法  官   陳玉聰
右正本證明與原本無異。
如不服本判決，應於判決送達後十日內，向本院提出上訴狀。
                                        書記官   鄭淑臻
中      華      民      國    九十一    年      四      月     十六     日
附錄本案論罪科刑法條全文：
修正後刑法第三百三十條第一項：
犯強盜罪而有第三百二十一條第一項各款情形之一者，處七年以上有期徒刑。
